# 关于其他综合收益转入留存收益的列报问题

提问人：咸鱼来也 时间：2019-08-16 20:41:06
大家好：
由于权益工具累计确认的公允价值波动根据新准则应该转入留存收益，有个列报的疑问，就是本期其他综合收益转出额是否需要包含于利润表中第六大项 “其他综合收益”。
本人目前认为不需要。因为我认为利润表下的 “其他综合收益” 属于当期实现的 “综合收益” 中扣除净利润的部分，而其他综合收益结转留存收益实际上不属于当期产生的 “综合收益” 也无需再当期的 “综合收益” 中重分类（转入损益的我就理解为需要）所以利润表中无需包含。
所以假设一家企业本期权益工具产生公允价值波动 100 万，同时当期终止确认，并转出累计公允价值波动 500 万至留存收益。此时在利润表中填列其他综合收益 100 万，在所有者权益表的其他综合收益列中的综合收益行次填 100 万，在所有者权益内部结转项目中填列-500。
我的理解是否正确？

回答人：chenyiwei
你的理解基本合理。本期其他综合收益转出额不应包含于利润表中第六大项“其他综合收益”。
根据财会 [2019]6 号文发布的执行新准则的一般企业 2019 年度报表格式，其中股东权益变动表中，在 “（四）所有者权益内部结转” 下单独设置了 “4．设定受益计划变动额结转留存收益”、“5．其他综合收益结转留存收益” 两个行项目，据此这部分由其他综合收益直接结转留存收益的金额是不包含在综合收益总额中的。